臺灣高等法院臺中分院刑事判決
111年度上易字第621號

上  訴  人  
即  被  告  羅佳周



選任辯護人  詹閔智律師（法扶律師）
上列上訴人因違反家庭暴力防治法案件，不服臺灣彰化地方法院
110年度易字第707號中華民國111年5月18日第一審判決（起訴案
號：臺灣彰化地方檢察署110年度偵字第4434號），提起上訴，
本院判決如下：
    主  文
上訴駁回。
    事  實
一、丁○○與丙○○原為配偶（已於民國109年12月7日登記離婚），
    二人間具有家庭暴力防治法第3條第1款所定之家庭成員關係
    。緣丁○○前因對丙○○實施家庭暴力行為，經臺灣彰化地方法
    院於109年10月21日以109年度暫家護字第332號裁定核發民
    事暫時保護令（下稱本件保護令），令丁○○不得對丙○○實施
    身體、精神或經濟上之騷擾、控制、脅迫或其他不法侵害之
    行為，亦不得對丙○○為騷擾之聯絡行為，並由彰化縣警察局
    ○○分局員警於109年10月26日上午7時40分許，當面對丁○○執
    行本件保護令而予其知悉內容。嗣於110年2月14日下午1時1
    0分稍後，丁○○返回彰化縣○○鄉○○路000巷00號住處時，因聽
    聞胞姊羅○○述說丙○○甫帶同友人乙○○至家中咆哮之事，乃心
    生不滿，旋即駕駛名下之車牌號碼0000-00號自用小貨車（
    下稱乙車）外出追趕，羅○○因擔心發生衝突亦隨後騎車出門
    。其後於同日下午1時35分許，丁○○行經彰化縣○○鄉○○路0段
    000號「○○加油站」對向車道時，適見丙○○、乙○○與其等共
    乘之車牌號碼000-0000號普通重型機車（下稱甲車）暫停路
    邊，丁○○竟基於違反保護令之犯意，駕駛乙車往丙○○、乙○○
    所在位置疾駛而去，過程中不慎擦撞乙○○之後背（未成傷）
    ，且丁○○於甫將乙車停妥後，旋即下車自乙車之車斗內，取
    出其所有之鋁板片1支，朝丙○○、乙○○所在位置走去欲與其
    等理論稍早前往丁○○住處之事，並持該鋁板片接續敲打乙○○
    頭戴之安全帽（未成傷），丙○○驚嚇之餘乃趁隙將甲車騎至
    加油站該側之路邊躲避，丁○○即以此方式對丙○○實施精神上
    之不法侵害行為。嗣經警獲報後調閱案發處所附近之監視器
    影像，並由丁○○交付上開時、地持用之鋁板片1支扣案，因
    而查悉上情。
二、案經丙○○訴由彰化縣警察局○○分局報請臺灣彰化地方檢察署
    檢察官偵查起訴。　　　　
    理  由
壹、證據能力方面
一、按被告以外之人於審判外之言詞或書面陳述，除法律有規定
    者外，不得作為證據，刑事訴訟法第159條第1項有明文規定
    。本件證人丙○○、乙○○於警詢之陳述，為被告以外之人於審
    判外之言詞陳述，被告及辯護人於本院爭執其證據能力，且
    核無得例外有證據能力之情形，是本件證人丙○○、乙○○於警
    詢所為之陳述，無證據能力。
二、復按被告以外之人於偵查中向檢察官所為之陳述，除顯有不
    可信之情況者外，得為證據，刑事訴訟法第159條之1第2項
    定有明文。蓋實務運作時，偵查中檢察官向被告以外之人所
    取得之陳述，原則上均能遵守法律規定，不致違法取供，其
    可信性甚高，為兼顧理論與實務，而對被告以外之人於偵查
    中向檢察官所為之陳述，除顯有不可信之情況者外，得為證
    據。即以偵查中之供述具有證據能力為原則，祇有在具有顯
    不可信之情況，始例外剝奪其證據適格。申言之，抗辯例外
    情形存在者，須提出釋明或指出證明方法，不能空言主張。
    因此，若當事人就證人於偵查中之供述，無有上揭例外情形
    之爭執時，法院依其原則，肯認具有證據能力，乃屬當然（
    最高法院107年度台上字第4561號判決參照）。本件證人丙○○、乙○○於偵查中具結所為之證述，業於具結前告知證人作
    證及具結之義務及法律責任，而經其簽名具結；且訊問方式
    係採一問一答，亦查無有何強暴、脅迫、利誘、詐欺、疲勞
    訊問等情事，復無何特別不可信之情況，且未據被告及辯護
    人提出釋明或指出證明方法例外情形存在者，是依刑事訴訟
    法第159條之1第2項之規定，應認上開各證人之證言，均具
    有證據能力。
三、被告以外之人於審判外之陳述，雖不符刑事訴訟法第159條
    之1至第159條之4之規定，而經當事人於審判程序同意作為
    證據，法院審酌該言詞陳述或書面陳述作成時之情況，認為
    適當者，亦得為證據；當事人、代理人或辯護人於法院調查
    證據時，知有同法第159條第1項不得為證據之情形，而未於
    言詞辯論終結前聲明異議者，視為有前項之同意，刑事訴訟
    法第159條之5定有明文。本判決除上開證據能力之判斷以外
    ，其餘下列所引用認定犯罪事實之傳聞證據，檢察官及被告
    、辯護人於本院言詞辯論終前，對於該等證據之證據能力並
    未爭執或聲明異議，本院審酌各該證據作成時之情形，亦無
    違法或不當取證之瑕疵，且均與本案之待證事實有關，認以
    之作為證據應屬適當，應認均有證據能力。
貳、實體方面
一、訊據被告丁○○固坦承於事實欄所載時、地發現告訴人丙○○（
    下稱告訴人）之行蹤後，有隨即停下乙車並從車斗內取出鋁
    板片，往乙○○所在位置走去，並接續持該鋁板片朝乙○○頭戴
    安全帽敲擊數下之事實，惟矢口否認有何違反保護令之犯行
    ，辯稱：當天稍早是我母親打電話向我求助，說告訴人有帶
    同男朋友作勢要打我姊姊，我才會返家查看，其後離家也只
    是要去買午餐，而非刻意要去追告訴人，只是剛好在加油站
    附近看到告訴人他們，於是我急切到路邊，過程中感覺後視
    鏡有被敲打，我誤以為是乙○○所為，所以我才會拿出鋁板片
    敲打其安全帽，我根本沒有靠近或碰觸告訴人，我知道告訴
    人有保護令，所以我不可能會對他怎麼樣，我持鋁片敲打乙○○安全帽時，告訴人已經騎車到對向路邊，我並沒有對告訴
    人做任何不法行為云云。然查：
  ㈠首堪認定之基礎事實：
    被告與告訴人原為夫妻，二人於109年12月7日登記離婚，而
    被告前因對告訴人實施家庭暴力行為，經臺灣彰化地方法院
    核發本件保護令，諭令內容詳如事實欄所載，並由彰化縣警
    察局○○分局員警於109年10月26日上午7時40分許，當面對被
    告執行本件保護令而予其知悉內容；其後於本件案發日下午
    1時10分稍後，被告返回上址住處時，有聽聞胞姊羅○○述說
    告訴人稍早來過住處之事，其後被告即駕駛乙車外出，羅○○
    亦有在隨後騎車出門，於下午1時35分許被告行經上址加油
    站對向車道時，發現告訴人、乙○○與其等共乘之甲車暫停路
    邊，被告即駕駛乙車往告訴人、乙○○所在位置疾駛而去，過
    程中不慎擦撞乙○○之後背，且被告於甫將乙車停妥後，旋即
    下車自乙車之車斗內，取出其所有之鋁板片1支，並持該鋁
    板片接續敲打乙○○頭戴之安全帽（未成傷），告訴人則將甲
    車騎至加油站同側之路邊；嗣經警獲報後調閱案發道路附近
    之監視器影像，並由被告交付上開時、地持用之鋁板片1支
    扣案等事實，各據告訴人、證人乙○○於偵查中及本院審理時
    ，及證人羅○○於警詢、偵查中及原審審理時證述屬實（偵卷
    第49至53、130至132頁、易字卷第84至92頁、本院卷第133
    至153頁），並經原審勘驗案發道路之監視器影片確認屬實
    ，有勘驗筆錄存卷可憑（易字卷第50至52頁），此外尚有彰
    化縣警察局○○分局扣押筆錄、扣押物品目錄表、本件保護令
    裁定影本、彰化縣警察局○○分局保護令執行紀錄表、家庭暴
    力通報表、乙車之車輛詳細資料報表、扣案鋁板片照片、警
    製監視器影片截圖、乙○○之安全帽蒐證照片、檢察官針對監
    視器影片製作之勘驗筆錄，及被告個人戶籍資料查詢結果存
    卷可佐（偵卷第55至63、65至73、81至86、91至93、132、1
    49頁），復有扣案之鋁板片1支可資佐證，且經被告於原審
    審判時肯認上情無訛（易字卷第47至53頁），此部分事實首
    堪認定。
  ㈡被告固以前詞置辯，然查：
　⒈被告於審判程序中雖一再強調從住處開車出門僅是要去購買
    午餐，係因誤解乙車後照鏡遭乙○○攻擊而有行車糾紛，才會
    持鋁板片反擊等語，然其在離案發時間較接近之警詢及偵訊
    時，業已解釋當天先得悉告訴人與乙○○稍早有到過住處之事
    ，嗣在加油站發現其二人時，乃開車過去欲與其等理論，詢
    問為何要騷擾父母等情綦詳（偵卷第11、133頁），
　　而證人丙○○於本院審理時證稱：當天是要到被告父母住處接
    小孩回娘家，但沒有接到，乙○○是陪我去等語（本院卷第13
    3頁），及證人乙○○於本院審理時證稱：我當天陪丙○○到丁○○父母住處，她說她要去看小孩，但沒有看到等語明確，核
    與證人羅○○於警詢時證稱：丙○○在我家看到我後對著我說我
    們全家都欺負她，不讓她帶走小孩等語（偵卷第50頁），於
    偵查中證稱：案發當天，丙○○好像說她要看小孩等語（偵卷
    第130頁），及於原審審理時證稱：丙○○直接走進我家客廳
    ，她就開始唸我們不讓她看小孩，但我們從來沒有說不讓她
    看小孩等語（原審卷第84頁）大致相符，足見告訴人於案發
    當日係為會面交往小孩而至被告父母住處。則姑不論告訴人
    及乙○○是否確實有在被告住處對其家人嗆聲，以被告所述前
    因後果觀之，其在獲悉該二人有前往住處與家人發生衝突後
    ，心情斷難平靜無波，此亦核與證人羅○○於警詢及偵訊時證
    陳：我跟被告說告訴人來這裡嗆聲，被告就開車去追告訴人
    ，我擔心他們會發生衝突，所以就騎車跟出去等語（偵卷第
    50、130頁）所示情境全然相符，足見被告出門之舉措確實
    是要尋覓告訴人蹤跡並與之理論無訛。
　⒉次就原審勘驗監視器影像過程並搭配卷附截圖以觀，告訴人
    及乙○○將甲車暫停路邊講電話時，其二人均非面對乙車之來
    向，亦即乙車係從其二人背後行駛而至，此節亦據證人丙○○
    於本院審理時證述屬實（本院卷第135至137頁）；而始終專
    注觀看行車前方視角、進而將乙車靠路邊停放之被告，當無
    將乙車靠邊過程中自己不慎擦撞乙○○之情狀，誤認為係乙○○
    惡意攻擊乙車後照鏡之可能，且縱然過程中乙○○有任何敲打
    乙車車體之不當舉措，被告大可直接報警處理，甚且先駛離
    現場以求自保，實無庸離開乙車車體與乙○○面對面之必要。
    基此可知被告在甫將乙車停妥後，旋即走向後車斗取出鋁板
    片之舉措，顯係出於主動對在場告訴人及乙○○二人示威之用
    意，而非被動針對乙○○個人所為之反擊。至於證人羅○○於原
    審審理時雖改稱：我很生氣地向被告訴說告訴人帶一個男子
    到家裡跟我吵架後，被告笑笑地說不要理他，接著他就將車
    子迴轉出門去，我母親就罵我說為何要特地講，我怕被告出
    去又遇到告訴人、乙○○而發生爭執，所以才騎車出去，但我
    沒有一路跟著被告的車出去，後來沒看到被告我準備要回家
    ，才剛好在加油站看到甲車等語（易字卷第86至87、91頁）
    ，似將案發當下被告之憤慨情緒予以淡化；然審諸證人羅○○
    與被告有親誼關係，本難期待其能毫無迴護被告而為全然客
    觀之證述，自應以其案發初始之警偵訊較無利害考量、且未
    與被告同庭之在場壓力，復與被告警偵所述情境吻合之首揭
    證詞較屬可採。
　⒊再者，經原審當庭勘驗扣案鋁板片之外觀可知，該鋁板片為
    金屬材質，長約54公分、寬約5公分，中間有空隙之厚度為2
    公分，可單手握持，重量尚非極重，然敲打時可發出相當聲
    響等情，有勘驗筆錄在卷可佐（易字卷第121頁），並有前
    引之扣案物照片在卷為憑，堪認該物握持在手上時，確實顯
    而易見為一個堅硬之器具。則承前所載之案發情境，被告於
    稍早得悉告訴人、乙○○曾到住處後，即心生不悅地駕駛乙車
    出門，感受到氣氛不對勁而擔心孳生衝突之羅○○乃隨後騎車
    跟著出門，而被告在上址加油站前發現告訴人及乙○○停留路
    邊後，即在對方無任何防備、亦不知悉被告前來之情況下，
    疾駛前去並將乙車急切路邊，繼而迅即打開後車斗取出鋁板
    片朝二人所在方向走去，欲與其二人理論稍早到家中騷擾之
    事，則依卷附事證固無從積極認定被告果有持該鋁板片或以
    其他方式直接朝告訴人身體攻擊之情事（詳下述），然綜參
    案發當時被告心存不悅情緒，手上復持該長度甚長之金屬硬
    物，隨後果然持之朝乙○○之安全帽攻擊等情節，一般理性第
    三人立於告訴人案發時之處境，面臨被告手握前揭可供兇器
    使用之器具前來興師問罪，心中自當感受相當程度之怖懼及
    痛苦，此由告訴人隨即騎乘甲車至對向車道之反應措施可見
    一斑，故被告此舉已屬故意對告訴人實施精神上不法侵害之
    家庭暴力行為無訛。至於被告所辯稍早告訴人有偕同乙○○至
    家中騷擾家人之情形縱若屬實，亦僅屬犯罪動機之說明，尚
    未能解免被告之罪責。
　⒋此外，證人羅○○於歷次應訊時，固均證稱：當時我在加油站
    附近發現被告的車，看到被告作勢要打乙○○，他們二人中間
    隔了約一個人的距離，我就騎車過去停在被告及乙○○中間，
    叫被告不要理他們，接著乙○○就跑到對面搭告訴人的機車離
    開，被告也隨之上車，過程中我並沒有看到被告有持工具等
    語（偵卷第51至52、130頁、易字卷第87至89頁）；然從監
    視器影像之勘驗結果可知，羅○○（即勘驗筆錄所載騎士Ｄ）
    係肢體衝突至一半才騎車從對向車道接近被告等人，則就時
    間點及物理距離而言，其是否果有全程見聞衝突過程全貌，
    並非無疑，況無論係被告、告訴人及證人乙○○等人之供述，
    抑或監視器影像所呈現之客觀情境，均已能證明被告當時手
    上確實有握持長條狀物品揮打乙○○之安全帽，業如前載，則
    證人羅○○此部分證述乃與事實不符，無從採為對被告有利之
    認定。
　⒌至公訴檢察官之蒞庭論告書及於論告時謂：被告以鋁板條敲
　　打乙○○之安全帽，係對乙○○為恐嚇行為，應另構成刑法
　　第305條之恐嚇危害安全罪嫌等語，惟按恐嚇行為，係指以
　　將來惡害之通知恫嚇他人而言，而被告以鋁板條敲打乙○○
　　之安全帽，已屬現實之侵害行為，且證人乙○○於本院審理
　　時證稱：被告當時沒有跟我及丙○○講話等語（本院卷第14
　　9頁），另被告於本院審理時亦供稱：我持鋁板片接連敲打
　　乙○○頭戴之安全帽2下，用意是要警告乙○○不要來騷擾
　　我的家人，我是在心裡想的，敲打時沒有對他說什麼等語
　　（本院卷第125頁），足見被告並未有以將來惡害之通知恫
　　嚇乙○○，尚不構成恐嚇危害安全罪，附此敘明。
  ㈢起訴書固據告訴人之警偵指述情節，認案發之際被告尚有持
    扣案鋁板片朝告訴人攻擊，及以腳踢踹告訴人左腰（未成傷
    ）之情事，然被告於歷次應訊時始終堅詞否認有碰觸告訴人
    身體之情事。則針對告訴人此部分指述內容是否與事實相符
    ，本院認定如下：
　⒈告訴人於警詢、偵訊時指稱：被告當時拿著長約30公分、與
    西瓜刀類似之筍子刀要追砍我們，先砍到甲車的車頭，被告
    還有踢我的腰，我沒有受傷（後於第二次警詢時改稱左腳小
    腿及膝蓋受傷），我當時是坐在甲車上，我趕快騎車逃跑，
    甲車又被砍到車尾，我逃跑後被告才改持刀砍乙○○頭部，我
    本人沒有被筍刀攻擊到等語（偵卷第28、32至33、37、131
    頁）。
　⒉證人乙○○於警詢、偵訊時則證稱：我當時站在路邊講電話，
    被告就開車撞過來，我要回頭看是誰，被告就拿長約30公分
    、與西瓜刀類似之筍刀追砍我，第一次沒砍到只有砍到機車
    ，後來砍10幾刀都是針對我的頭部，安全帽上還有被砍到的
    刀痕，後來我是跑到對面加油站，坐上告訴人騎乘之甲車離
    開現場等語（偵卷第40、44、131頁）。
　⒊首先關於告訴人及證人乙○○所證述被告持用之工具一節，業
    據起訴書駁斥略以：本件並未扣得如其二人所指之筍刀，且
    觀諸卷附監視錄影畫面，亦難以辨識被告所持之武器究竟 
    為何，而甲車與乙○○之安全帽上縱使有些許擦痕，仍無 從
    由該表面痕跡認定確係遭刀械所造成，顯難證明被告當時係
    持用筍刀一節在案。本院審酌起訴書此部分論斷並未違反論
    理法則及經驗法則，加以從被告所供稱：我有從事賣筍工作
    ，告訴人知道我車上會放筍刀，但案發當天我沒有放在乙車
    上等語（易字卷第120頁），與告訴人前所證稱：被告先前
    是在賣筍子，現在我不清楚他是否有工作等語（偵卷第36頁
    ）交參以觀，被告與告訴人前既為配偶關係，告訴人對於被
    告先前之工作狀況誠有相當程度之了解；況案發當時事出突
    然，由原審勘驗監視器影像過程可知，從被告持該兇器走近
    、直到告訴人倉皇騎車至對向道路，僅短短數秒，而證人乙○○則因持續遭該物攻擊，衡情亦應處於閃躲之混亂狀態，其
    二人能否辨明被告當時手上所持物品之實際樣態為何，殊非
    無疑，此際即無從排除告訴人所稱被告持用「筍刀」一節，
    係基於其對被告社會活動之認知所為臆測之可能性。
　⒋再者，告訴人關於案發當日自身有無因此受傷一節，於110年
    2月14日、15日製作警詢筆錄時，即出現先後不一致之說詞
    ，已如前載，且告訴人復自始未提出任何診斷證明為佐，而
    縱使是與告訴人利害關係一致之證人乙○○，由其前載警偵所
    證述情節，亦僅敘及被告對自身攻擊之歷程，而無隻字言及
    被告有持鋁板片或空拳赤腳攻擊告訴人身體之情事，自無從
    作為告訴人指述內容之補強證據。此外，從勘驗監視器影像
    之過程亦可得知，被告（即勘驗筆錄所載Ｃ男）在影片時間4
    2分10秒衝向告訴人、證人乙○○（分別為勘驗筆錄所載Ｂ、Ａ
    男）時，告訴人開始以腳將甲車退後，乙○○則稍往路邊移動
    ，並出現在乙車後方，甲車則往道路方向準備行駛，期間甲
    車、告訴人及被告曾一度遭乙車遮擋住，於42分11秒才見到
    被告身影衝向乙○○，並接續持物品朝乙○○頭部揮去，過程中
    其二人之身影亦一度遭乙車遮擋，然42分13秒時告訴人所騎
    乘甲車已行駛至外側車道，並繼而行駛至對向路邊（易字卷
    第50至51頁勘驗筆錄參照）；則上述影片除了未能看見被告
    果有持器物或以肢體攻擊告訴人之情事外，更有甚者，從42
    分10秒被告尚未實際碰觸告訴人、乙○○，直至42分11秒起被
    告明顯朝向乙○○攻擊，僅隔一秒之瞬，其後則清楚可見告訴
    人已騎乘甲車遠離被告一段距離，則在上述短短一秒過程中
    ，被告是否確實能完成持鋁板片揮砍甲車車體數下、作勢朝
    告訴人揮打，並以腳踢踹告訴人左腰等一連串動作，實屬可
    疑，則由監視器影像所顯示案發情狀以觀，同樣無從補強告
    訴人此部分指述情節為真。
　⒌職是，起訴書關於被告有持扣案鋁板片朝告訴人攻擊，及以
    腳踢踹告訴人左腰之犯罪事實，除告訴人單方有瑕疵之指述
    外，卷內尚乏其他證據方法可資補強，即無從審認確與事實
    相符，在告訴人及證人乙○○審判程序未到庭具結作證之情況
    下，依罪疑有利於被告之法理，本院僅得依監視器影像所呈
    現之客觀跡證，認定案發歷程如事實欄所載，惟此僅屬犯罪
    手段之認定與起訴書有所歧異，要不生不另為無罪諭知之問
    題，附此陳明。
　㈣綜上所述，被告確有違反保護令之犯行，其所辯無非卸飾之
    詞，不足採信，事證明確，其犯行洵堪認定。
二、論罪科刑
  ㈠按所謂家庭暴力，係指家庭成員間實施身體、精神或經濟上
    之騷擾、控制、脅迫或其他不法侵害之行為，家庭暴力防治
    法第2條第1款定有明文。是核被告所為，係違反法院依家庭
    暴力防治法第16條第3項所為禁止實施家庭暴力之裁定，而
    犯同法第61條第1款之違反保護令罪。
　㈡被告前因公共危險案件，經臺灣彰化地方法院以107年度交易
    字第555號判決判處有期徒刑4月確定，於108年2月12日易科
    罰金執行完畢乙節，有刑案資料查註紀錄表、矯正簡表、臺
    灣高等法院被告前案紀錄表、臺灣高等法院在監在押全國紀
    錄表在卷可稽，且據公訴檢察官於本院審理時指明及舉證，
    並為被告所是認，其於受有期徒刑之執行完畢後，5年以內
    故意再犯本案有期徒刑以上之罪，為累犯；而檢察官於本院
    審理時依據上開被告前案紀錄指明被告於徒刑之執行完畢後
    ，理應知所警惕，自我控管，卻仍再犯本案，雖本案與前案
    所犯之罪質不同，惟均屬故意犯罪，被告對於刑罰之反應力
    薄弱，如依照累犯規定加重最低本刑並無罪刑不相當之問題
    等語，本院參酌司法院釋字第775號解釋意旨，審酌檢察官
    上開指明意旨，可認被告有特別之惡性及對刑罰之反應力薄
    弱，考量累犯規定所欲維護法益之重要性及事後矯正行為人
    之必要性，爰依刑法第47條第1項規定加重其刑。
三、原審認被告罪證明確，審酌被告無視本件保護令之內容及效
    力，猶以事實欄所載方式對告訴人實施精神上不法侵害之家
    庭暴力行為，因而違反本件保護令，其犯罪之手段自非可取
    ；而其自陳實行前揭舉措之動機係因稍早告訴人與乙○○有至
    家中騷擾之情，核與證人羅○○所證情節相符，亦與告訴人所
    述：當天我前往被告住處要將小孩帶回去娘家，但被告不讓
    我帶回去之情境（偵卷第28至29頁）部分合致，堪認被告所
    辯案發當日稍早告訴人前往被告住處時，確有發生不愉快一
    節並非子虛，此部分誠可作為犯罪動機之參考事由；而被告
    於歷次應訊時，對於其有在告訴人面前拿出扣案鋁板片之客
    觀事實均坦認在案，惟始終均否認此舉構成犯罪，亦未向告
    訴人表達歉意，而其於偵查中固一度表達願意對自己之不當
    行為與告訴人商談和解，然遭告訴人當庭拒絕在案（詳偵卷
    第133頁偵訊筆錄）；兼酌以被告上開犯行之持續時間（僅
    數秒）、對於法益侵害程度，暨違反保護令之態樣為實施精
    神上不法侵害之家庭暴力行為，然未進一步針對告訴人之身
    體實施侵害；兼衡被告自稱學歷為高職肄業，目前從事販賣
    竹筍工作，月收入約新臺幣3、4萬元，與告訴人離婚育有二
    名未成年子女，自身擔任較年長子女之親權，至於較年幼之
    子女先前為共同監護，目前聲請改定監護當中，經濟狀況勉
    持，身體無重大疾病（詳易字卷第125頁審判筆錄）等具體
    行為人責任基礎之一切情狀，認公訴檢察官雖具體求處至少
    有期徒刑4月（易字卷第127頁），然因法院認定之犯罪手段
    較諸起訴書所載輕微，業如前述，故認檢察官之求刑稍嫌過
    重，爰量處有期徒刑3月，並諭知如易科罰金以新臺幣1千元
    折算1日之標準。復說明：扣案之鋁板片1支係被告所有，案
    發時被告有於告訴人面前亮出該物，並繼而持之攻擊乙○○之
    事實，業經審認如前，堪認係供本件犯罪所用之物，應依刑
    法第38條第2項前段規定諭知沒收。經核原判決認事用法並
    無違誤，量刑亦屬妥適，應予維持，被告上訴意旨猶執陳詞
    否認犯罪，其上訴為無理由，應予駁回。
據上論結，應依刑事訴訟法第368條，判決如主文。
本案經檢察官蔡勝浩提起公訴，檢察官甲○○到庭執行職務。
中　　華　　民　　國　　111 　年　　11　　月　　9 　　日
             刑事第一庭   審判長法　官　江  德  千
                                法　官　柯  志  民
                                法　官  簡  源  希　
以上正本證明與原本無異。
不得上訴。
                                書記官  吳  麗  琴
　　　　　　　　　　　　　　　　　　　　　　　　　
中　　華　　民　　國　　111 　年　　11　　月　　9 　　日
附錄本案論罪科刑法條：
家庭暴力防治法第61條第1款
違反法院依第14條第1項、第16條第3項所為之下列裁定者，為本
法所稱違反保護令罪，處3 年以下有期徒刑、拘役或科或併科新
臺幣10萬元以下罰金：
一、禁止實施家庭暴力。